【裁判字號】    99,上訴,1566
【裁判日期】    990928
【裁判案由】    毒品危害防制條例
【裁判全文】
臺灣高等法院高雄分院刑事判決        99年度上訴字第1566號
上  訴  人
即  被  告  甲○○
上列上訴人因違反毒品危害防制條例案件，不服臺灣屏東地方法
院99年度訴字第527 號中華民國99年8 月17日第一審判決（起訴
案號：臺灣屏東地方法院檢察署99年度毒偵字第209 號），提起
上訴，本院判決如下：
     主  文
上訴駁回。
     理  由
一、按不服地方法院之第一審判決而上訴者，應向管轄第二審之
    高等法院為之，且上訴書狀應敘述具體理由。第二審法院認
    為上訴書狀未敘述理由或上訴有刑事訴訟法第362 條前段之
    情形者，應以判決駁回之，刑事訴訟法第361 條第1 項、第
    367 條前段定有明文。所謂不服第一審判決之具體理由，必
    係依卷內既有訴訟資料或提出新事證，指摘或表明第一審判
    決有何採證認事、用法或量刑等足以影響判決本旨之不當或
    違法，而構成應予撤銷之具體事由，始足當之；倘僅泛言原
    判決認定事實錯誤、違背法令、量刑失之過重或輕縱，而未
    指出具體事由，或形式上雖已指出具體事由，然該事由縱使
    屬實，亦不足以認為原判決有何不當或違法者，皆難謂係具
    體事由，俾與第二審上訴制度在請求第二審法院撤銷、變更
    第一審不當或違法之判決，以實現個案救濟及節制濫行上訴
    之立法目的相契合。是倘上訴人之上訴書狀雖述上訴理由
    ，惟並未具體述第一審判決有何不當或違法情形，即與未
    述具體理由無異，所為上訴，即非適法。
二、本件上訴人即被告甲○○不服原審所為其施用第一級毒品罪
    之判決，上訴意旨仍執陳詞，否認有施用第一級毒品之犯行
    ，略以：被告是因施用第二級毒品經強制戒治期滿後，依規
    定向警察報到時，經採尿送驗，驗出有第一級毒品反應，然
    被告只有施用安非他命，未曾施用第一級毒品海洛因，請撤
    銷原判決，改論處施用第二級毒品罪云云。
三、經查，被告於98年12月7 日中午48分許，為警採集之尿液2
    瓶，經送高雄市立凱旋醫院以EIA 酵素免疫分析法初步檢驗
    及GC/MS 氣相層析質譜儀法確認檢驗，均呈嗎啡陽性反應，
    有該醫院濫用藥物尿液檢驗報告在卷可參，嗣該尿液經原審
    再送請高雄醫學大學附設中和紀念醫院複驗，經該醫院以EI
    A 酵素免疫分析初步檢驗及GC/MS 氣相層析質譜儀法確認檢
    驗，結果判定該2 瓶尿液均呈嗎啡及可待因陽性反應，其中
    1 瓶嗎啡濃度閾值確認為1099ng/ml ，可待因則為372ng/ml
    ；另1 瓶則驗得嗎啡濃度閾值為1099ng/ml ，可待因則為37
    4ng/ml，亦有該醫院濫用藥物尿液檢驗報告附卷足憑。而就
    指紋特性，故可據以完全判定該檢驗品係為何種化合物，幾
    無偽陽性產生，被告尿液既先後經前開二醫院判定均呈嗎啡
    及可待因陽性反應，且嗎啡及可待因閾值咸逾衛生署公告之
    閾值（即嗎啡為300ng/ml，可待因為300ng/ml），嗎啡濃度
    又高於可待因濃度二倍以上，依國內各尿檢單位區分，服用
    含可待因藥物與吸食嗎啡類毒品之通則，顯可排除被告係服
    用含可待因藥物所致尿液檢驗成嗎啡陽性反應。被告於原審
    雖辯稱：其曾服用氣喘藥物云云，然依被告所陳服用之「備
    勞喘100 微公克定量噴霧液」，不含嗎啡、可待因成分或服
    用後可代謝嗎啡、可待因之成分，業據行政院衛生署食品藥
    物管理局函覆明確，因而可確認被告於揭為警採尿時回溯24
    小時內之某時，有施用第一級毒品之事實甚為明確等情，業
    據原審於判決理由論述綦詳，被告上訴空言否認有施用第一
    級毒品犯行，但未指名具體事由，亦未提出任何事證以供本
    院調查，揆諸首揭說明，其上訴即非適法，爰予駁回，並不
    經言詞辯論為之。
四、據上論斷，應依刑事訴訟法第367 條前段、第372 條，判決
    如主文。
中    華    民    國    99    年    9     月    28    日
                  刑事第四庭    審判長法  官 蕭權閔
                                      法  官 吳進寶
                                      法  官 陳吉雄
以上正本證明與原本無異。
如不服本判決應於收受本判決後10日內向本院提出上訴書狀，其
未敘述上訴理由者，並得於提起上訴後10日內向本院補提理由書
狀（均須按他造當事人之人數附繕本）「切勿逕送上級法院」。
中    華    民    國    99    年    9     月    29    日
                                      書記官 郭蘭蕙

司法院資訊處製作；財團法人民間司法改革基金會備份。
